【裁判字號】    97,訴,204
【裁判日期】    970731
【裁判案由】    違反槍砲彈藥刀械管制條例
【裁判全文】
臺灣苗栗地方法院刑事判決               97年度訴字第204號
公  訴  人  臺灣苗栗地方法院檢察署檢察官
被      告  甲○○
選任辯護人  江錫麒律師
上列被告因違反槍砲彈藥刀械管制條例案件，經檢察官提起公訴
（97年度偵字第615 號），本院判決如下：
    主  文
甲○○犯未經許可持有空氣槍罪，處有期徒刑貳年，併科罰金新
臺幣參萬元，罰金如易服勞役，以新臺幣壹仟元折算壹日。緩刑
伍年。扣案空氣槍肆支（槍枝管制編號分別為：0000000000號、
0000000000號、0000000000號、0000000000號）、瓦斯鋼瓶拾瓶
及鋼珠壹包均沒收。
    犯罪事實
一、甲○○於民國94年間某日某時，在雅虎奇摩拍賣（YAHOO!）
    網站上，向真實姓名、年籍不詳之成年男子，購入具殺傷力
    之空氣槍4 支（槍枝管制編號分別為：0000000000號、0000
    000000號、0000000000號、0000000000號；另附贈瓦斯鋼瓶
    拾瓶及鋼珠壹包），甲○○就從此時起，未經許可持有上述
    槍枝，並將該批槍枝藏置於其位於苗栗縣後龍鎮○○路23號
    3 樓住處房間內。直至97年2 月21日20分許，警方持本院核
    發之搜索票，前往搜索查獲扣案後，才終止持有。
二、案經臺中市警察局第四分局報告臺灣苗栗地方法院檢察署檢
    察官偵查後起訴。
    理  由
一、被告甲○○對於前述犯罪事實，均於偵、審中坦白承認，並
    有上開各該槍枝扣案可為佐證。又上開各該扣案槍枝經送往
    內政部警政署刑事警察局鑑定，以動能測試法鑑定後，發現
    ：各該槍枝於測試時，其所發射之金屬彈丸，均至少具有每
    平方公分35焦耳以上之單位面積動能，而依日本科學警察研
    究結果，彈丸單位面積動能達每平方公分20焦耳時，即足以
    穿入人體皮肉層，此有該局97年3 月18日刑鑑字第09700220
    86號槍彈鑑定書附卷可證，顯見各該槍枝均具有殺傷力無誤
    。綜上所述，本件事證明確，被告犯行，可以認定。
二、核被告所為，係犯槍砲彈藥刀械管制條例第8 條第4 項之未
    經許可持有空氣槍罪。其以1 持有行為，觸犯上開罪名4 次
    ，為同種想像競合，應依刑法第55條從一重之同罪名一罪處
    斷。又被告所犯本罪之法定最低刑為有期徒刑3 年，惟被告
    僅為供把玩之好奇心驅使，即上網購入各該有殺傷力之扣案
    空氣槍，並未有證據顯示被告有將各該空氣槍隨身攜帶出入
    公共場所，或為其他造成實際危險結果之使用，倘因此必須
    至少科處被告3 年有期徒刑，未免科以過苛刑罰，而有情輕
    法重、犯罪之情狀顯可憫恕之情形，故依刑法第59條酌量減
    輕其刑。爰審酌：被告先前並無前科，此有臺灣高等法院被
    告前案紀錄表可證，可認其品行良好；因一時失慮，擅自持
    有具有殺傷力之空氣槍，雖對社會治安造成一定程度之潛在
    危險，但並未見有攜帶出入公共場所或其他不當使用之情形
    ；犯後於偵、審中均坦白承認犯行，態度良好，且主動自行
    向財團法人犯罪被害人保護協會臺灣苗栗分會繳交新台幣20
    萬元，有收據乙紙附在卷中可憑（本院卷第32頁），足見其
    深具悔意等一切情狀，量處如主文所示之主刑，並依法諭知
    罰金部分易服勞役之折算標準。再被告於本件所受為2 年以
    下有期徒刑之宣告，先前並無任何受刑之宣告及入監服刑之
    記錄，犯後深具悔意，主動為公益捐助，均已如前述，經此
    偵、審程序教訓後，應無再犯之虞，為免短期刑之流弊，並
    鼓勵被告自新遷善，應認上述宣告之刑，以暫不執行為適當
    ，故依刑法第74條第1 項第1 款併為緩刑5 年之宣告。末查
    ：上開扣案之空氣槍4 支經鑑定結果均有殺傷力，已如前述
    ，其為違禁物，應依刑法第38條第1 項第1 款宣告沒收；又
    扣案之瓦斯鋼瓶10瓶及鋼珠1 包，則屬上開空氣槍之從物，
    且為被告所有，亦具被告供承在卷，均可認為係供犯罪所用
    之物，應依刑法第38條第1 項第2 款規定宣告沒收；至於其
    他扣案物品，則應由檢察官另行依法處理，併此敘明。
據上論斷，刑事訴訟法第299 條第1 項前段、槍砲彈藥刀械管制
條例第8 條第4 項、刑法第11條前段、第59條、第55條、第42條
第3 項、第74條第1 項第1 款、第38第1 項第1 款、第2 款，判
決如主文。
本案經檢察官黃棋安到庭執行職務。
中    華    民    國    97    年    7     月    31    日
                  刑事第一庭  審判長法  官  劉 興 浪
                                    法  官  羅 貞 元
                                    法  官  蔡 志 宏
以上正本證明與原本無異。
如不服本判決，應於判決送達後10日內向本院提出上訴狀（應抄
附繕本），其未敘述上訴理由者，應於上訴期間屆滿後20日內補
提理由書狀於本院，上訴於臺灣高等法院臺中分院。告訴人或被
害人如對於本判決不服者，應具備理由請求檢察官上訴，其上訴
期間之計算係以檢察官收受判決正本之日期為準。
                                    書記官  張 玉 楓
中    華    民    國    97    年    7     月    31    日
附記論罪之法條全文：
槍砲彈藥刀械管制條例第8條
未經許可，製造、販賣或運輸鋼筆槍、瓦斯槍、麻醉槍、獵槍、
空氣槍或第4 條第1 項第1 款所定其他可發射金屬或子彈具有
殺傷力之各式槍砲者，處無期徒刑或5 年以上有期徒刑，併科新
臺幣1 千萬元以下罰金。
未經許可，轉讓、出租或出借前項所列槍枝者，處5 年以上有期
徒刑，併科新臺幣1 千萬元以下罰金。
意圖供自己或他人犯罪之用，而犯前二項之罪者，處無期徒刑或
7 年以上有期徒刑，併科新臺幣 1 千萬元以下罰金。
未經許可，持有、寄藏或意圖販賣而陳列第 1 項所列槍枝者，處
3 年以上10年以下有期徒刑，併科新臺幣700 萬元以下罰金。
第1 項至第3 項之未遂犯罰之。


司法院資訊處製作；財團法人民間司法改革基金會備份。
